【裁判字號】    90,裁,1044
【裁判日期】    901213
【裁判案由】    免職
【裁判全文】
最  高  行  政  法  院  裁  定                    九十年度裁字第一○四四號
    再 審原 告  甲○○
    再 審被 告  臺北市政府警察局
    代  表  人  王卓鈞
右當事人間因免職事件，再審原告對本院中華民國八十八年二月四日八十八年度判字
第二二五號判決，提起本件再審之訴，本院裁定如左︰
    主  文
再審之訴駁回。
再審訴訟費用由再審原告負擔。
    理  由
一、按行政訴訟之當事人，對於本院之裁判，提起或聲請再審，經駁回後，不得復以
    同一原因事實，又對駁回再審之訴所為之裁判，更行提起再審，本院四十六年度
    裁字第四十一號著有判例。
二、本件再審被告前因免職事件，提起行政訴訟，經本院八十六年度判字第二八三○
    號判決駁回其訴在案，再審原告主張該判決有修正前行政訴訟法第二十八條第一
    款適用法規顯有錯誤情形，提起再審之訴，經本院八十七年度判字第一一○○號
    判決駁回在案。再審原告復以該再審判決有舊行政訴訟法第二十八條第一款適用
    法規顯有錯誤及第十款發現重要證物未斟酌之再審事由，提起再審之訴，經本院
    以八十八年度判字第二二五號判決（以下簡稱原判決）駁回在案。再審原告復對
    再審判決提起本件再審之訴，核其狀述理由無非謂臺北市中山區八十二年六月份
    六家電玩店損益表及連玉琴八十五年五月二十一日在臺北市調查處筆錄稱送給沈
    國棟十萬元係由當時中山區之電玩店家數攤提，並無顯示再審原告有收受款項之
    字樣，再審原告於八十八年三月間取得，原判決未經斟酌該重要證物等語。然查
    該款所謂發見未經斟酌之重要證物者係指該證物在前訴訟程序中即已存在而當事
    人不知其存在，現始發現者而言，並以如經斟酌可受較有利益之裁判者為限，亦
    經本院六十九年判字第七三六號著有判例。惟查再審原告上開主張未破壞紀律之
    事由，業據再審原告於前茲各次訴訟程序中提出主張，而為本院所不採，所提上
    開主張亦不足為受較有利益之裁判，再審原告復以同一原因事實對於本院最近一
    次之判決提起再審之訴，揆諸首揭判例意旨難謂合法。況再審原告所主張之事實
    ，核與修正前行政訴訟法第二十八條各款情形無一相符，再審原告顯無法定再審
    事由而提起再審之訴，自非法之所許，應予駁回。
據上論結，本件再審之訴為不合法，爰依行政訴訟法施行法第二條、行政訴訟法第二
百八十三條、第二百七十八條第一項、第一百零四條、民事訴訟法第九十五條、第七
十八條，裁定如主文。
中    華    民    國      九十      年     十二       月     十三       日
                    最 高 行 政 法 院  第 二 庭
                                審 判 長 法  官      陳  石  獅
                                         法  官      徐  樹  海
                                         法  官      彭  鳳  至
                                         法  官      劉  鑫  楨
                                         法  官      黃  合  文
右  正  本  證  明  與  原  本  無  異
                                         法院書記官  蘇  金  全
中    華    民    國      九十      年      十二      月      十四      日


司法院資訊處製作；財團法人民間司法改革基金會備份。
